臺灣士林地方法院民事判決
110年度訴字第841號
原      告  丙○○（民國000年00月00日生）  

兼  法  定
代  理  人  庚○○
            丁○○


共      同
訴訟代理人  何俊龍律師
被      告  乙○○
            甲○○
訴訟代理人  黃雅英律師
上列當事人間請求損害賠償事件，本院於民國110年12月22日言
詞辯論終結，判決如下：
    主  文
被告不得在門牌號碼臺北市○○區○○○路○巷○號六樓房屋及該公寓
樓梯間使用震樓機器等工具敲擊、製造喧囂、聲響及震動侵入原
告居住之門牌號碼為臺北市○○區○○○路○巷○號七樓房屋。
被告應連帶給付原告丙○○新臺幣肆萬元，及自民國一百一十年五
月十三日起至清償日止，按年息百分之五計算之利息。
被告應連帶給付原告庚○○新臺幣捌萬元，及自民國一百一十年五
月十三日起至清償日止，按年息百分之五計算之利息。
被告應連帶給付原告丁○○新臺幣捌萬元，及自民國一百一十年五
月十三日起至清償日止，按年息百分之五計算之利息。
原告其餘之訴駁回。
訴訟費用由被告連帶負擔三分之一，原告丙○○負擔十五分之二、
原告庚○○負擔十五分之四，餘由原告丁○○負擔。
本判決第二、三、四項原告勝訴部分得假執行；但各被告如分別
各以新臺幣貳萬元、肆萬元、肆萬元為原告丙○○、庚○○、丁○○預
供擔保，得免為假執行。
原告其餘假執行之聲請駁回。
    事實及理由
一、原告主張：原告居住門牌號碼為臺北市○○區○○○路0巷0號7樓
    房屋（下稱系爭7樓房屋），被告則居住於原告正下方樓層
    房屋（門牌號碼：臺北市○○區○○○路0巷0號6樓，下稱系爭6
    樓房屋）。被告於民國107年起於其居住系爭6樓房屋內，以
    震樓機器不定次連續敲擊系爭6、7樓房屋間之樓間樓板，製
    造喧囂、擾人聲響及振動，妨害原告居住安寧，爰依民法第
    800條之1準用民法第793條前段規定，請求被告不得於系爭6
    樓房屋及其樓梯間製造喧囂、振動侵入系爭7樓房屋。又被
    告上開敲擊行為，產生長期且不定期之噪音及振動，侵害原
    告健康權及居住安寧之情節重大，併依民法第184條第1項前
    段、第185條第1項及第195條第1項規定，請求被告連帶賠償
    原告各新臺幣（下同）20萬元精神慰撫金。並聲明：㈠被告
    不得在系爭6樓房屋及該公寓樓梯間使用震樓機器等工具敲
    擊、製造喧囂、聲響及震動侵入等原告居住之系爭7樓房屋
    ；㈡被告應連帶給付原告各20萬元，及自起訴狀繕本送達翌
    日起至清償日止，按年息百分之五計算之利息；㈢就聲明第2
    項部分，願供擔保，請准宣告假執行。
二、被告則以：原告於109年6月28日遷入系爭7樓房屋，遷入後
    原告丙○○經常於房屋內奔跑及有持續物品落地之聲音，經被
    告與原告溝通後仍未獲改善。又原告於110年2月25日報警，
    由警察至進入被告之系爭6樓房屋內查看，未發現有安裝震
    樓神器及其他異樣之處，被告否認於系爭6樓房屋及該公寓
    樓梯間使用震樓機器等工具持續撞擊與原告所有系爭7樓房
    屋間之天花板，原告未舉證被告有製造超越一般人社會生活
    所能容忍之噪音；另原告曾敲擊地板發出聲響，被告遂以音
    響緩和噪音，原告就其主張損害負與有過失之責等語，資為
    抗辯。並聲明：㈠原告之訴駁回；㈡如受不利判決，願供擔保
    請准宣告免為假執行。
三、法院的判斷
　㈠系爭7樓房屋為原告庚○○之母親王芙蓉所有，並為原告所居住
    使用，系爭6樓房屋為被告戊○○所有，並為被告所居住使用
    ，為兩造所不爭執（見本院卷第59、106頁），此部分事實
    ，應可認定。
　㈡原告主張被告以震樓機器敲擊系爭6、7樓房屋間之樓板，製
    造喧囂、擾人聲響及振動，妨害原告居住安寧等語，為被告
    所否認，並以前詞置辯，是本件應審酌者，在於被告是否有
    以震樓機器敲擊系爭6、7樓房屋間之樓間樓板，製造喧囂、
    擾人聲響及振動？原告得否請求被告不得將該聲響侵入系爭
    7樓房屋，及請求慰撫金？分別說明如下：
　　⒈因故意或過失，不法侵害他人之權利者，負損害賠償責任
      。數人共同不法侵害他人之權利者，連帶負損害賠償責任
      。不法侵害他人之身體、健康、名譽、自由、信用、隱私
      、貞操，或不法侵害其他人格法益而情節重大者，被害人
      雖非財產上之損害，亦得請求賠償相當之金額。土地所有
      人於他人之土地、建築物或其他工作物有瓦斯、蒸氣、臭
      氣、煙氣、熱氣、灰屑、喧囂、振動及其他與此相類者侵
      入時，得禁止之。但其侵入輕微，或按土地形狀、地方習
      慣，認為相當者，不在此限。第774條至前條規定，於地
      上權人、農育權人、不動產役權人、典權人、承租人、其
      他土地、建築物或其他工作物利用人準用之。民法第18條
      第1項前段、第184條第1項前段、第185第1項前段、第195
      條第1項前段、第793條、第800條之1分別定有明文。而於
      他人居住區域發出超越一般人社會生活所能容忍之噪音，
      應屬不法侵害他人居住安寧之人格利益，如其情節重大，
      被害人非不得依民法第195條第1項規定請求賠償相當之金
      額（最高法院92年台上字第164號判決參照）。是行為人
      如於他人居住區域發出超越一般人社會生活所能容忍之噪
      音，且情節重大，被害人得依民法第195條第1項規定請求
      賠償相當之金額，並得依同法第793條規定或同法第800條
      之1準用該規定請求禁止行為人製造噪音侵入其居住區域
      。
　　⒉被告有以震樓機器敲擊系爭6、7樓房屋間之樓間樓板，製
      造喧囂、擾人聲響及振動
　　　⑴證人己○○於本院審理時結證稱：108年11月底因我哥哥中
        風，我想在我居住○○市○○區○○○路0巷0號房屋附近租房
        屋，就承租系爭7樓房屋，在我承租之前好像是一位教
        練，沒有住多少時間就搬走，原告庚○○父母親有跟我說
        系爭7樓房屋會有咚咚咚的聲音，樓下的人會發出噪音
        ，我在住進去之前有特地拜訪被告，跟被告說我哥哥及
        一名外傭會住進去，不會像小孩有吵鬧的情形，被告有
        請我進去他們家裡，並且跟我說樓上會有吵鬧的情形，
        他們在天花板上裝機器，會發出咚咚咚的聲音，後來我
        哥哥住進去之後，我去看我哥哥，也有聽到類似的聲音
        ，被告曾經有上來找過我們，說我們有發出聲音，起先
        被告有怪我們是外傭發出聲音，但外傭說沒有，我在該
        處穿著運動鞋走路，被告也認為有聲音，沒有辦法處理
        ，住了兩個月就搬走了，搬走的原因除了外傭中途離開
        沒有人照顧哥哥，也因為整天咚咚咚的聲響，且被告會
        跑上來找我們，還會叫警察，有一次我跟哥哥在公園做
        運動，被告還跑來罵我們，我哥哥搬走後有空了一段時
        間，後來就是原告搬進來等語（見本院卷第248、250、
        251頁）；證人乙○○於本院審理時結證稱：我從106年底
        迄今居住於○○○路0巷0號公寓（筆錄誤繕為4、5號），
        在居住期間有聽過蹦蹦蹦的聲音，在原告的前任屋主居
        住時，據被告甲○○當時說明是樓上的住戶會拿球往地上
        拍打或彈，會發出聲音，曾經有請員警過來協調被告被
        恐嚇的事情，我有問被告甲○○是否有聽到類似蹦蹦蹦的
        聲響，她沒有回答，把話題帶開，我曾在電梯碰到原告
        的前任屋主，有聽前任屋主提到有一些聲響，所以有作
        如拍球的反制措施等語（見本院卷第244-246頁），足
        見在證人己○○之胞兄搬入系爭7樓房屋之前，有另名承
        租系爭7樓房屋之房客曾因聲響問題而與居住於系爭6樓
        房屋之被告發生爭執，而證人己○○於入住前曾前往被告
        居住之系爭6樓房屋，經被告說明並目睹被告有在天花
        板裝設機器，以該機器發出聲響，證人己○○之胞兄入住
        系爭7樓房屋後，被告因其等製造之聲量，而以裝設於
        系爭6樓房屋天花板之機器發出聲響反制。
　　　⑵本院勘驗原告提供其等居住系爭7樓房屋期間，錄製被告
        自系爭6樓房屋發出聲響之影像光碟，內容略以：「000
        00000 0000」至「00000000 0000」檔案，各檔案播放
        前10秒，均可聽見固定頻率、規律之聲響，該聲響每次
        發出後會伴隨有類似空氣壓縮機之聲音，每次聲響間隔
        約1至2秒，該聲響非單純小孩跑跳聲，亦非單純以槌子
        敲打地板之聲音等情，有勘驗筆錄在卷可稽（見本院卷
        第193頁），證人乙○○並證稱：上開影片中之背景音為
        其提到曾經聽到之蹦蹦蹦聲音等語（見本院卷第244頁
        ），證人己○○亦證稱：影片中出現的聲響跟其之前聽到
        的聲音是類似的，但頻率不同，之前聽到的頻率是更密
        集的發生等語（見本院卷第249頁），堪認原告所提上
        開影像光碟中之聲響來源，應係被告以震樓機器所製造
        ，是被告抗辯係影像光碟之聲音係原告製造，或係其他
        處所、人員所製造云云，難認可採。
　　　⑶再且，被告亦自陳：原告遷入系爭7樓房屋後，原告丙○○
        經常在家中奔跑及有持續的物品落地聲音，經與原告溝
        通，原告未放低音量，奔跑聲越顯頻繁，伴隨重物敲擊
        聲音等語（見本院卷第60頁），此與證人乙○○前開證述
        提及原告前任屋主曾因聲響與被告發生爭執，及證人己○○前開證述提及被告曾對其與其胞兄居住於系爭7樓房
        屋時發出聲響，乃以系爭6樓房屋天花板上之機器對系
        爭7樓房屋發出聲響等情，均屬相同。況兩造曾因相互
        指責對方製造聲響乙事，而有多次撥打110報案之情，
        有臺北市警察局北投分局110年9月10日北市警投分刑字
        第1103033416號函檢附永明派出所110報案紀錄單、工
        作記錄單為憑（見本院卷第119-170頁），其中109年11
        月24日之報案，雖報案人之姓名記載不具名，然案件描
        述記載「小朋友跑跳聲音妨礙安寧，報案人用音響回應
        」，有前開報案紀錄單為佐（見本院卷第149頁），顯
        見被告針對原告丙○○於系爭7樓房屋跑跳所生之聲音報
        案時，即已自陳有以「音響」回應，亦即系爭7樓房屋
        居住者一旦有製造令居住於系爭6樓房屋之被告不悅之
        聲響，被告即會以裝設在系爭房屋6樓房屋天花板上之
        震樓機器對系爭7樓房屋製造令人難以忍受之聲響，促
        使系爭7樓房屋居住者不再發出聲響甚明，原告主張被
        告有以震樓機器之工具，發出令人難以忍受之聲響等語
        ，核屬有據。
　　　⑷被告雖抗辯原告未能提出客觀聲音音量之數據，證明該
        聲量以達令人難以忍受云云，然查，在己○○之胞兄入住
        系爭7樓房屋以前之前任承租人即已因聲響問題與被告
        發生爭執，且居住於○○○○○○○○○路0巷0號4樓之證人乙○○
        亦能聽見該聲響，又證人己○○亦因該聲響致其僅承租2
        個月即搬離系爭7樓房屋，均經認定如前，顯然被告所
        製造之聲響已使超過2個樓層之人得以聽聞，並使直接
        受到影響之居住於系爭7樓房屋之人無法容忍，本院於
        勘驗影像光碟時，所發出之固定頻率、規律聲響係相當
        明顯，並未受背景音量影響，綜合上情，已可認定被告
        以裝設於系爭6樓房屋天花板上之震樓機器發出之聲響
        ，已達使人難以忍受之程度，被告此部分抗辯，自非可
        採。
　　　⑸綜上，原告主張被告有以震樓機器敲擊系爭6、7樓房屋
        間之樓間樓板，製造喧囂、擾人聲響及振動等語，核屬
        有據。從而，原告依民法第800條之1準用同法第793條
        規定，請求被告不得在系爭6樓房屋及該公寓樓梯間使
        用震樓機器等工具敲擊、製造喧囂、聲響及震動侵入等
        原告居住之系爭7樓房屋，為有理由。
　　⒊原告得請求被告賠償慰撫金　
　　　⑴按慰藉金之賠償須以人格權遭遇侵害，使精神上受有痛
        苦為必要，其核給之標準固與財產上損害之計算不同，
        然非不可斟酌雙方身分資力與加害程度，及其他各種情
        形核定相當之數額（最高法院51年度台上字第223號判
        決參照）。
　　　⑵爰斟酌被告因不法侵害原告居住安寧之人格利益，致原
        告之日常生活受到噪音侵擾，在精神上必受有相當痛苦
        ；復審酌原告丙○○就讀幼兒園中班，原告庚○○為專科畢
        業，曾從事電子業務工作，現為家管，原告丁○○為大學
        畢業，目前從事業務工作，每月收入約為7萬元，被告
        戊○○為高中畢業，曾開工廠，目前退休沒有收入，被告
        甲○○為國中畢業，曾從事賣衣服工作，目前無業，及原
        告丙○○名下無財產，原告庚○○於109年有34萬餘元收入
        ，名下有車輛1筆、股票2筆之財產，原告丁○○於109年
        有3萬餘元收入，名下有股票1筆之財產，被告戊○○於10
        9年有18萬餘元之收入，名下有房地各1筆、車輛1筆、
        投資1筆之財產，被告甲○○於109年有1,000餘元之收入
        ，名下無財產，分別據兩造陳明在卷，並有本院依職權
        調閱稅務電子閘門財產所得調件明細表存卷可參（見限
        制閱覽卷），認原告丙○○、庚○○、丁○○請求被告連帶賠
        償精神慰撫金，依序為4萬元、8萬元、8萬元為適當，
        逾此部分之金額，則無理由，不應准許。
　　⒋原告就本件請求損害不構成與有過失
　　　⑴損害之發生或擴大，被害人與有過失者，法院得減輕賠
        償金額，或免除之。民法第217條第1項定有明文。準此
        ，僅於被害人之行為與損害之發生或擴大有相當因果關
        係時，才有與有過失之可言，並非被害人所有與法不合
        之行為，均當然成為損害發生或擴大之共同原因。
　　　⑵被告雖抗辯原告居住於系爭7樓房屋發出敲擊地板之聲響
        ，被告方以播放音響之方式緩和噪音，原告就損害之發
        生為與有過失云云，惟查，經本院勘驗原告提供之影像
        光碟，均僅聽到自被告居住系爭6樓房屋處傳出固定頻
        率、規律之聲響，並未有其他如敲擊地板之聲響，有前
        揭勘驗筆錄為憑，是被告抗辯係因原告先發出敲擊地板
        之聲響，方以音響緩和噪音云云，難認可採。又原告是
        否有對居住於系爭6樓房屋之被告發出令人難以忍受之
        聲響，要屬被告得否對原告行使權利，不得執此作為被
        告得以震樓機器發出令人難以忍受聲響行為之正當基礎
        ，被告所稱原告有製造噪音之行為，與原告因被告前開
        不法侵害行為致生損害間，不具相當因果關係，被告抗
        辯原告就其等所受損害有與有過失云云，並非可採。
　　⒌原告得就其慰撫金之損害請求被告給付法定遲延利息
　　　給付無確定期限者，債務人於債權人得請求給付時，經其
      催告而未為給付，自受催告時起，負遲延責任，其經債權
      人起訴而送達訴狀，或依督促程序送達支付命令，或為其
      他相類之行為者，與催告有同一之效力；遲延之債務，以
      支付金錢為標的者，債權人得請求依法定利率計算之遲延
      利息；應付利息之債務，其利率未經約定，亦無法律可據
      者，週年利率為百分之五，民法第229條第2項、第233條
      第1項前段、第203條分別定有明文。經查，本件損害賠償
      之債並無確定給付期限，原告本於侵權行為之法律關係，
      請求被告連帶給付原告丙○○4萬元、原告庚○○8萬元、原告
      丁○○8萬元，及均自起訴狀繕本送達翌日即110年5月13日
      （送達證書見本院卷第21頁）起至清償日止，按年息百分
      之五計算之利息，為有理由，應予准許。
四、綜上所述，原告依民法第800條之1準用民法第793條前段規
    定，請求被告不得在系爭6樓房屋及該公寓樓梯間使用震樓
    機器等工具敲擊、製造喧囂、聲響及震動侵入等原告居住之
    系爭7樓房屋；並依民法第184條第1項前段、第185條第1項
    及第195條第1項規定，請求被告連帶給付原告丙○○4萬元、
    原告庚○○8萬元、原告丁○○8萬元，及均自110年5月13日起至
    清償日止，按年息百分之五計算之利息，為有理由，應予准
    許；逾此部分之請求，則無理由，應予駁回。
五、本判決第二至四項所命被告給付之金額未逾50萬元，依民事
    訴訟法第389條第1項第5款規定，應依職權宣告假執行。至
    原告就敗訴部分陳明願供擔保聲請宣告假執行，因訴之駁回
    而失所依據，不予准許。另被告就原告勝訴部分陳明願供擔
    保，聲請宣告免為假執行，合於法律規定，爰酌定相當之擔
    保金額宣告之。
六、本件事證已臻明確，兩造其餘攻擊防禦方法及所提證據，於
    判決結果不生影響，爰不一一論列，併此敘明。
七、訴訟費用負擔之依據：民事訴訟法第79條、第85條第1項但
    書、第2項。
中　　華　　民　　國　　111 　年　　1 　　月　　18　　日
                  民事第二庭  法  官  蔡子琪
以上正本係照原本作成。
如對本判決上訴，應於判決送達後20日內向本院提出上訴狀，若
委任律師提起上訴者，應一併繳納上訴審裁判費，否則本院得不
命補正逕行駁回上訴。
中　　華　　民　　國　　111 　年　　1 　　月　　18　　日
                              書記官  簡吟倫